最高法院刑事判決　　　　　　九十四年度台上字第三九八二號
　　上　訴　人　甲○○
　　　　　　　　　　　　（另案羈押於台灣高雄看守所）
上列上訴人因違反槍砲彈藥刀械管制條例案件，不服台灣高等法
院高雄分院中華民國九十四年五月三十一日第二審判決（九十四
年度上訴字第四０六號，起訴案號：台灣高雄地方法院檢察署九
十三年度偵字第五二一五號），提起上訴，本院判決如下：
    主  文
上訴駁回。
    理  由
按刑事訴訟法第三百七十七條規定，上訴於第三審法院，非以判
決違背法令為理由，不得為之。是提起第三審上訴，應以原判決
違背法令為理由，係屬法定要件。如果上訴理由書狀並未依據卷
內訴訟資料，具體指摘原判決不適用何種法則或如何適用不當，
或所指摘原判決違法情事，顯與法律規定得為第三審上訴理由之
違法情形，不相適合時，均應認其上訴為違背法律上之程式，予
以駁回。本件上訴人甲○○不服原審依想像競合犯從一重論處其
未經許可，持有可發射子彈具有殺傷力之改造手槍罪刑之判決，
提起第三審上訴，其上訴意旨略稱：證人即警員王威程既稱伊係
接獲民眾報案，而查獲本案，卻又謂伊與該民眾不熟，已見矛盾
，且若真有他人報案，其人何以能分辨槍聲或鞭炮聲？何以能知
係自上訴人所在之再生診所所發出？實則該證人先稱係聽診所內
員工指陳槍聲乃自所內樓上發出，後翻稱當時無人表示有槍擊行
為，俱見其言詞閃爍，多有可議；本案確係由上訴人委請胞兄陳
政峰報警而自首，雖另證人即診所職員侯明山（按上訴狀誤繕為
「顏明山」）供證伊有受陳政峰委託代為報警，但當時並未報警
等語，然自上訴人開槍後，仍靜待於現場，足見上訴人確有自首
之意，否則早已離去，原審未查明王威程之電話通聯紀錄，以證
明其證言不實，遽認上訴人未有自首而判以重刑，顯於上訴人不
利，即有應於審判期日調查之證據而未予調查之違法云云。惟查
：刑事訴訟法第三百七十九條第十款所稱應於審判期日調查之證
據，係指該證據與待證事實有直接、重要之關係，為法院判斷之
基礎，且在客觀上認為有調查之必要性，並能予以調查者而言，
若待證事實並無不明，且實際上已無從為調查時，即無所謂證據
調查未盡之違法可言。又證據之證明力如何，係屬事實審法院自
由裁量判斷之職權，此項職權之行使，倘於經驗法則及論理法則
無違，即不能指摘為違法。原審就上訴人有無自首之情，已傳喚
承辦警員王威程、診所職員侯明山及上訴人之兄陳政峰到庭作證
進行交互詰問，衡酌本案現場員警到達時，係身著防彈衣、手持
防彈盾牌，陳政峰亦無主動交出槍、彈行為，且據警局受理民眾
報案紀錄表所載，係由不詳姓名之民眾報案等各情，認王威程所
證可採，陳政峰所述尚非可信。所為證據證明力之判斷及得心證
之理由，俱有卷內證據資料可稽，自形式上觀察，並無違背經驗
法則及論理法則之違法情形存在。上訴人是否符合自首規定，事
實既無不明，且電話通聯紀錄有其保存期間之限制，本件案發迄
原審審理時，已逾一年有餘，客觀上無調查必要，實際上亦已無
從調查，自無上訴意旨所謂應於審判期日調查之證據，而未予調
查之違法。依上說明，應認其上訴為違背法律上之程式，予以駁
回。
據上論結，應依刑事訴訟法第三百九十五條前段，判決如主文。
中　　華　　民　　國　九十四　年　　七　　月　二十八　日
                      最高法院刑事第九庭
                          審判長法官  張　淳　淙
                                法官  張　春　福
                                法官  呂　丹　玉
                                法官  洪　昌　宏
                                法官  王　居　財
      本件正本證明與原本無異
                                      書  記  官
中　　華　　民　　國　九十四　年　　八　　月　　一　　日
                                                      Ｌ
